臺灣臺北地方法院刑事裁定　　　　　　 100年度聲字第2532號
聲　請　人　尤薇雅
上列聲請人因本院100年度易字第1852號侵占等案件，聲請法官
迴避，本院裁定如下：
    主  文
聲請駁回。
    理  由
一、聲請意旨略以：聲請人尤薇雅被訴侵占等案，現由本院100
    年度易字第1852號審理中，而承審法官陳雯珊明知事實真相
    與伊之全然無辜受害，並扭曲事實、不法迫害無辜受害的伊
    、替所有犯罪者脫罪等等，伊更已對陳雯珊法官提出告訴，
    爰聲請陳雯珊法官迴避云云。
二、按當事人聲請法官迴避，以有刑事訴訟法第18條第1款、第2
    款所列情形之一者為限。再當事人依刑事訴訟法第18 條第2
    款規定聲請法官迴避，以有具體事實足認其執行職務有偏頗
    之情形為限，若僅對於法官之指揮訴訟，或其訊問方法有所
    不滿，不能指為有偏頗之虞，最高法院著有18 年抗字第14
    9號判例可資參照；而刑事訴訟法第18條第2款所謂足認法官
    執行職務有偏頗之虞，係指法官於訴訟之結果有利害關係或
    與當事人有親交嫌怨等客觀事實，足以使人疑其將為不公平
    之審判者而言；又該條款所謂足認法官執行職務有偏頗之虞
    ，係指以一般通常之人所具有之合理觀點，對於該承審法官
    能否為公平之裁判，均足產生懷疑；且此種懷疑之發生，存
    有其完全客觀之原因，而非僅出於當事人自己主觀之判斷者
    ，始足當之。至於訴訟上之指揮，乃專屬於法院之職權，當
    事人之主張、聲請，在無礙於事實之確認以及法的解釋適用
    之範圍下，法院固得斟酌其請求以為訴訟之進行，但仍不得
    以此對當事人之有利與否，作為其將有不公平裁判之依據，
    更不得以此訴訟之進行與否，乃謂有偏頗之虞，而聲請法官
    迴避，最高法院著有70年臺抗字第174號判例、79年臺抗字
    第318號判例可參。
三、聲請人被訴侵占等案件，現由本院以100年度易字第1852號
    審理中等情，業經本院調取上開卷宗核閱無訛。而現承審上
    開案件之法官陳雯珊，經核並無刑事訴訟法第17條所列各款
    法官應自行迴避而不迴避之情形，合先敘明。至聲請人所聲
    請法官迴避之事由，係稱：陳雯珊明知事實真相與伊之全然
    無辜受害，並扭曲事實、不法迫害無辜受害的伊、替所有犯
    罪者脫罪等等，伊更已對陳雯珊提出告訴云云，但並未提出
    任何具體事證以佐之，是聲請人認承審法官陳雯珊執行職務
    有偏頗之虞，無非出於其自己主觀之判斷，未能對前揭案件
    提出任何客觀之原因，則難認承審法官有偏頗、不能公平審
    理之虞。此外，復查無其他積極證據，足證承審法官陳雯珊
    與聲請人有何故舊恩怨等客觀上足認有偏頗之虞之情事，揆
    諸上揭判例意旨，本件聲請，洵非正當，應予駁回。
四、爰依刑事訴訟法第21條第1項，裁定如主文。
中    華    民    國   100    年    9     月    14    日
                  刑事第十三庭  審判長法  官  劉煌基
                                      法  官  吳佳樺
                                      法  官  黃愛真
上正本證明與原本無異。
如不服本裁定，應於裁定送達後5日內向本院提出抗告狀。
                                      書記官  許翠燕
中    華    民    國   100    年    9     月    15    日